臺灣彰化地方法院刑事判決　　　　　　　　　　　　　九十四年度易字第三六九號
　　公　訴　人　臺灣彰化地方法院檢察署檢察官
　　被　　　告　甲○○
右列被告因竊盜案件，經檢察官提起公訴（九十四年度偵字第二二五三號），本院合
議庭裁定由受命法官獨任進行簡式審判程序判決如左：
    主  文
甲○○連續攜帶兇器竊盜，未遂，處有期徒刑玖月。扣案之Ｔ型扳手壹支沒收。
    事實及理由
一犯罪事實：
  (一)甲○○曾因搶奪等案件，經本院以八十九年度訴字第八五七號判決處有期徒刑二
    年六月確定，再因竊盜案件，經本院以九十年度易字第二九五號判決處有期徒刑
    八月確定，兩案由本院以九十年度聲字第二三五一號裁定定應執行刑有期徒刑三
    年一月確定；復因違反毒品危害防制條例案件，經本院以九十年度訴字第一五四
    五號判決處有期徒刑十月確定，又因竊盜案件，經本院以九十年度易字第一二○
    五號判決處有期徒刑十月確定，兩案由本院以九十二年度聲字第六一號裁定定應
    執行刑有期徒刑一年七月確定；上開案件接續執行，於民國九十三年十月七日假
    釋，尚未執行完畢。甲○○竟不知悔改，復於假釋期間內，基於意圖為自己不法
    所有之概括犯意，先於九十三年十二月十二日晚上十時許，攜帶其所有客觀上足
    供為兇器使用之Ｔ型扳手一支（未據扣案），在彰化縣員林鎮○○路二五號前，
    連續撬開丙○○所有車牌號碼ＴＵＦ－四三二號機車與乙○○（公訴意旨誤為「
    張尊儀」）所有車牌號碼ＴＭＬ－○三三號機車之置物箱，著手竊取其內之財物
    ，惟均無所獲而不遂；甲○○復承前概括犯意，於九十四年三月十九日晚上六時
    三十五分許，攜帶其所有另一支客觀上足供為兇器使用之Ｔ型扳手（已經扣案）
    ，在該鎮○○路○段三八四巷旁撬開丁○○所有車牌號碼九Ｑ－四三六二號小貨
    車車門，入內翻找，著手竊取其內之財物，惟尚未得手，即為警當場查獲，並扣
    得該支扳手。
  (二)案經彰化縣警察局員林分局報告臺灣彰化地方法院檢察署檢察官偵查起訴。
二證據：
  (一)被告甲○○於本院坦承不諱之自白（本院卷第二七頁）。
  (二)被害人丙○○、乙○○、丁○○於警詢中之指述（警卷第八至九、十六至十七、
    二十至二一頁）。
  (三)扣案之Ｔ型扳手一支（偵查卷第十四頁）。
  (四)卷附之查獲照片、犯罪工具照片、扣押筆錄、贓物認領保管單（警卷第十至十三
    、十八、二二、二四至二七頁）。
三按Ｔ型扳手客觀上足對人之生命、身體、安全構成威脅，此亦為被告所不爭執（本
  院卷第二七頁反面），屬刑法第三百二十一條第一項第三款所稱之兇器無疑。核被
  告三次所為，均係犯刑法第三百二十一條第二項、第一項第三款之攜帶兇器竊盜未
  遂罪。被告先後三次犯行，時間緊接，方法相同，觸犯構成要件相同之罪名，顯係
  基於概括犯意為之，應依刑法第五十六條連續犯規定論以一罪，並加重其刑。被告
  三次所犯，均已著手於竊盜犯罪行為之實施，而未至取得財物之結果，為未遂犯，
  應依刑法第二十六條前段減輕其刑，並與前開加重其刑部分，依刑法第七十一條第
  一項規定，先加後減。公訴意旨將被害人乙○○姓名誤載為「張尊儀」，應予更正
  （參見警卷第二一頁）。查被告曾因搶奪等案件，經本院以八十九年度訴字第八五
  七號判決處有期徒刑二年六月確定，再因竊盜案件，經本院以九十年度易字第二九
  五號判決處有期徒刑八月確定，兩案由本院以九十年度聲字第二三五一號裁定定應
  執行刑有期徒刑三年一月確定，復因違反毒品危害防制條例案件，經本院以九十年
  度訴字第一五四五號判決處有期徒刑十月確定，又因竊盜案件，經本院以九十年度
  易字第一二○五號判決處有期徒刑十月確定，兩案由本院以九十二年度聲字第六一
  號裁定定應執行刑有期徒刑一年七月確定，上開案件接續執行，於九十三年十月七
  日假釋，尚未執行完畢，此有刑案資料查註紀錄表、臺灣高等法院被告全國前案紀
  錄表可按（偵查卷第一至六頁、本院卷第四至十一頁），爰審酌被告素行欠佳，所
  犯已破壞被害人之財產法益，且於假釋期內再犯，惡性不輕，惟到案後尚能坦承犯
  行，態度良好及其他一切情狀，量處如主文所示之刑，以資懲儆。扣案之Ｔ型扳手
  一支為被告所有，且為供竊取被害人丁○○之財物所用，業據其供承在卷（本院卷
  第二七頁正面），應依刑法第三十八條第一項第二款沒收；至被告竊取被害人丙○○、乙○○財物所用之另一支Ｔ型扳手，因未據扣案，為免執行發生困難，爰不諭
  知沒收。
四如不服本判決，得於判決送達後十日內向本院提出上訴狀，上訴於上級法院（應附
  繕本）。
據上論斷，應依刑事訴訟法第二百七十三條之一第一項、第二百九十九條第一項前段
，刑法第五十六條、第三百二十一條第二項、第一項第三款、第二十六條前段、第三
十八條第一項第二款，判決如主文。
本案經檢察官邱鼎文到庭執行職務。
中      華      民      國    九十四    年      四      月    二十六    日
                                  臺灣彰化地方法院刑事第二庭
                                      法      官  廖  政  勝
右正本證明與原本無異。
                                      法院書記官  呂  雅  惠
中      華      民      國    九十四    年      四      月    二十七    日
附錄本案論罪科刑法條全文：
刑法第三百二十一條
犯竊盜罪而有左列情形之一者，處六月以上、五年以下有期徒刑：
一  於夜間侵入住宅或有人居住之建築物、船艦或隱匿其內而犯之者。
二  毀越門扇、牆垣或其他安全設備而犯之者。
三  攜帶兇器而犯之者。
四  結夥三人以上而犯之者。
五  乘火災、水災或其他災害之際而犯之者。
六  在車站或埠頭而犯之者。
前項之未遂犯罰之。
